【裁判字號】    97,訴,1713
【裁判日期】    970820
【裁判案由】    毒品危害防制條例等
【裁判全文】
臺灣臺中地方法院刑事判決              97年度訴字第1713號
公  訴  人  臺灣臺中地方法院檢察署檢察官
被      告  乙○○
選任辯護人  陳舜銘律師
上列被告因毒品危害防制條例等案件，經檢察官提起公訴（96年
度偵字第29713號、97年度偵字第569號），被告在本院準備程序
進行中就被訴事實為有罪之陳述，受命法官於告知簡式審判程序
之旨，並聽取當事人之意見後，本院合議庭裁定由受命法官獨任
依簡式審判程序，判決如下：
    主  文
乙○○犯非法持有子彈罪，處有期徒刑伍月，併科罰金新臺幣
萬元，徒刑如易科罰金，罰金如易服勞役，均以新臺幣壹仟元折
算壹日。
    事  實
一、乙○○明知槍砲彈藥刀械管制條例所列管之子彈，非經主管
    機關許可，不得無故持有，竟基於持有子彈之犯意，於96年
    12月初某日，在臺中縣外埔鄉某處，由年籍不詳「林宗慶」
    之成年男子處，取得具殺傷力土造直徑9MM子彈1顆後，即未
    經許可無故持有上開子彈。嗣為警於96年12月21日凌晨1時
    20分許，在臺中縣大甲鎮○○街47巷口查獲，並扣得上開子
    彈1顆。
二、案經臺中縣警察局豐原分局及臺中機動查緝隊報告臺灣臺中
    地方法院檢察署檢察官偵查起訴。
    理  由
壹、程序方面：
一、按除被告所犯為死刑、無期徒刑、最輕本刑為3年以上有期
    徒刑之罪或高等法院管轄第一審案件者外，於法院行準備程
    序進行中，被告先就被訴事實為有罪之陳述時，審判長得告
    知被告簡式審判程序之旨，並聽取當事人、代理人、辯護人
    及輔佐人之意見後，裁定進行簡式審判程序；且受命法官行
    準備程序，與法院或審判長有同一之權限；又簡式審判程序
    之證據調查，不受刑事訴訟法第159條第1項、第161條之2、
    第161條之3、第163條之1及第164條至第170條規定之限制，
    刑事訴訟法第273條之1第1項、第279條第2項前段、第273條
    之2分別定有明文。
二、查本件被告乙○○所犯為死刑、無期徒刑、最輕本刑為3年
    以上有期徒刑以外之罪，且非高等法院管轄第一審之案件，
    經本院合議庭裁定由受命法官行準備程序時，被告就被訴事
    實為有罪之陳述後，復經本院合議庭裁定由受命法官獨任行
    簡式審判程序，是其證據之調查，自不受刑事訴訟法第159
    條第1項、第161條之2、第161條之3、第163條之1及第164條
    至第170條規定之限制，合先敘明。
貳、實體方面：
一、現行刑事訴訟法為保障被告之反對詰問權，排除具有虛偽危
    險性之傳聞證據，以求實體真實之發見，於該法第159條第1
    項明定被告以外之人於審判外之言詞或書面陳述，除法律有
    規定者外，不得作為證據。本件檢察官、被告及辯護人於本
    院準備程序及審理程序中，並未就本案卷內證據資料之證據
    能力提出爭執，且迄於言詞辯論終結前，均未主張有刑事訴
    訟法第159條第1項不得為證據之情形，應認均已同意本案卷
    內之證據資料均得作為本案證據，且經本院審酌後，認無不
    適當之情形，是本案卷內之證據均有證據能力，合先敘明。
二、認定犯罪事實所根據的證據及理由：
  (一)被告乙○○於本院審理中坦白承認確有於犯罪事實欄所載之
    時、地，自真實年籍不詳之「林宗慶」處取得扣案之子彈1
    顆並持有之事實，並有上開彈1顆扣案可佐，此有搜索扣押
    筆錄1份、刑案現場照片數幀在卷可憑，被告自白與核與事
    實相符，應堪採信。
  (二)扣案之子彈1顆，經送內政部警政署刑事警察局鑑定結果認
    ：「送鑑土造90子彈1顆，認係非制式子彈，由金屬彈殼組
    合直徑8.9㎜金屬彈頭而成，經試射，可擊發，認具殺傷力
    」，此有該局97年1月31日刑鑑字第0960195680號鑑定書1份
    附卷可稽，足認上開子彈確具有殺傷力無訛。
  (三)本件事證明確，被告犯行洵堪認定。
三、論罪科刑的理由：
  (一)核被告所為，係違反槍砲彈藥刀械管制條例第12條第4項之
    非法持有子彈罪。
  (二)爰審酌被告犯罪之動機、目的、手段，持有子彈之數量僅有
    1顆，素行尚佳，並無前科，犯罪情節尚屬輕微，犯罪後尚
    能坦承犯行，態度良好，尚知悔改等一切情狀，量處如主文
    所示之刑，並諭知易科罰金及易服勞役之折算標準。
  (三)扣案之仿FN廠半自動手槍1支、土造直徑8MM子彈5顆，因不
    具殺傷力，非屬管制物品、扣案具殺傷力之子彈1顆，因經
    試射，已不具殺傷力，亦非屬管制物品，均不為沒收之諭知
    ，附此敘明。
參、適用法律依據：
  (一)刑事訴訟法第273條之1第1項、第299條第1項前段。
  (二)槍砲彈藥刀械管制條例第12條第4項。
  (三)刑法第11條前段、第41條第1項前段、第42條第3項前段。
本案經檢察官甲○○到庭執行職務。
中    華    民    國    97    年    8     月    20    日
                  刑事第一庭    法  官  洪挺梧
以上正本證明與原本無異。
如不服本判決，應於收受送達後10日內向本院提出上訴書狀（應
敘述具體理由並附繕本）。
上訴書如未敘述理由，應於上訴期間屆滿後20日內補提理由書於
本院。
                                書記官  劉雅玲
中    華    民    國    97    年    8     月    20    日
附錄本判決論罪科刑法條：
槍砲彈藥刀械管制條例第12條
未經許可，製造、販賣或運輸子彈者，處1年以上7年以下有期徒
刑，併科新台幣500萬元以下罰金。
未經許可，轉讓、出租或出借子彈者，處6月以上5年以下有期徒
刑，併科新台幣300萬元以下罰金。
意圖供自己或他人犯罪之用，而犯前二項之罪者，處3年以上10
年以下有期徒刑，併科新台幣700萬元以下罰金。
未經許可，持有、寄藏或意圖販賣而陳列子彈者，處5年以下有
期徒刑，併科新台幣300萬元以下罰金。
第1項至第3項之未遂犯罰之。


司法院資訊處製作；財團法人民間司法改革基金會備份。
